臺灣雲林地方法院民事判決
109年度訴字第712號
原      告  何慶安  
被      告  信力水泥股份有限公司

法定代理人  曾靖雅  
            林裕津  
上列當事人間請求給付貨款事件，本院於民國110年2月26日言詞
辯論終結，判決如下：
    主  文
原告之訴及假執行之聲請均駁回。
訴訟費用由原告負擔。
    事實及理由
壹、程序方面:
一、按解散之公司除因合併、分割或破產而解散外，應行清算。
    解散之公司，於清算範圍內，視為尚未解散。公司法第24條
    及第25條分別定有明文。又上開規定，依同法第26條之1 規
    定，於公司經中央主管機關撤銷或廢止登記者，準用之。且
    股份有限公司之清算，以董事為清算人; 清算人應於就任後
    15日內，將其姓名、住所或居所及就任日期向法院聲報（公
    司法第322 條第1 項前段、第334 條準用第83條第1 項規定
    參照）。
二、查本件被告公司業經中央主管機關經濟部以民國107 年6 月
    26日經授中字第10732040690號函廢止登記，惟未經清算人 
     向法院聲報清算等情，有經濟部109 年10 月30日經授中字
    第10934081820 號函、本院民事庭查詢簡表及被告公司變更
    登記表在卷可按（本院109年度司促字第9163號卷第9頁、第
    13頁至第18頁反面）。且本件原告訴請被告給付貨款，屬被
    告公司清算範圍之事務，應視為尚未廢止，故被告於本件有
    當事人之適格，並以全體董事為清算人即法定代理人，合先
    敘明。 
貳、實體方面
一、原告主張：
　　㈠被告積欠原告水泥貨款新臺幣（下同）3,141,759元，有臺
      灣中小企業銀行嘉義分行支票號碼AQ0000000、AQ0000000
      、AQ0000000、AQ0000000、AQ0000000、AQ0000000、AQ00
      00000支票7紙（下稱系爭支票7紙）及退票理由單為證，
      經原告屢次催討被告均置之不理，爰請求被告給付之。
　　㈡被告之法定代理人曾靖雅雖於93年7月19日將雲林縣○○鎮○○
      段000地號土地及同段426建號建物（下稱系爭房地），以
      買賣為原因移轉所有權予原告之同居人陳秋如，用以抵償
      積欠原告之債務，但是系爭房地抵償之債務範圍不包括原
      告本件請求被告履行之債務。
　　㈢如果系爭房地抵償之債務包括本件系爭支票7紙之貨款債務
      ，被告不可能不將系爭支票7紙收回，而仍由原告持有。
      　　　
　　㈣並聲明：
　　　⒈被告應給付原告3,141,759元及分別自附表所載利息起算
        日起至清償日止，按週年利率百分之5計算之利息
　　　⒉願供擔保，請准宣告假執行。
　　　⒊訴訟費用由被告負擔。　　　　
二、被告則以：
　　㈠被告確實曾積欠原告所主張系爭支票7紙之貨款，然被告之
      法定代理人曾靖雅已於93年7月19日將系爭房地，以買賣
      為原因移轉所有權予原告之同居人陳秋如，用以抵償對原
      告所負之債務，故被告已未積欠原告任何債務。
　　㈡被告之所以未將系爭支票7紙收回，係因為原告與被告法定
      代理人為好友，加上之前原告的身體有狀況，在醫院住院
      將近半年，故被告並未向原告取回系爭支票7紙。
　　㈢並聲明：
　　　⒈原告之訴駁回。
　　　⒉訴訟費用由原告負擔。　
三、兩造不爭執事項：
　　㈠被告積欠原告系爭支票7紙之貨款款項共3,141,795元。
　　㈡被告確實簽發系爭支票7紙交付予原告。
　　㈢系爭支票7紙的到期日均是在93年1月至2月間。
　　㈣被告曾以系爭房地抵償積欠原告之貨款。
四、本件爭點：
　　㈠被告以系爭房地抵償積欠原告之貨款，是否包括系爭支票7
      紙之貨款？
　　㈡原告之請求有無理由？ 
五、本院之判斷：
　　㈠被告積欠原告系爭支票7紙之貨款款項共3,141,795元，且
      被告確實簽發系爭支票7紙交付予原告，另被告曾以系爭
      房地抵償積欠原告之貨款等情，為兩造所不爭執，自堪信
      為真實。
　　㈡原告主張系爭房地抵償之債務不包括被告積欠之本件貨款
      債務等情，為被告所否認，並以前詞置辯。經查，系爭支
      票7紙的到期日均是在93年1月至2月間，為兩造所不爭執
      ，並有該等支票在卷可稽（本院卷第23頁至第43頁），當
      可認為與事實相符。而被告之法定代理人曾靖雅係於93年
      7月19日將系爭房地，以買賣為原因移轉所有權予原告之
      同居人陳秋如，用以抵償積欠原告之債務，有系爭房地之
      雲林縣地籍異動索引、土地登記第一類謄本（地號全部）
      、建物登記第一類謄本（所有權個人全部）在卷可憑（本
      院卷第65頁至第73頁、第89頁至第97頁）。被告用系爭房
      地抵償對原告積欠債務之時間點在系爭支票7紙之到期日
      半年之後，則應認為除原告有特別保留之表示外，被告已
      將全部積欠原告之貨款以系爭房地抵償完畢，原告雖主張
      如果系爭房地抵償之債務包括本件系爭支票7紙之貨款債
      務，被告不可能不將系爭支票7紙收回，而仍由原告持有
      等語，然債務人已將債務還清但並未將所簽發用以擔保之
      支票取回之原因所在多有，且在社會上屢見不鮮，故不能
      以原告尚持有系爭支票7紙即認為被告仍積欠原告債務。
      且如被告尚積欠原告本件債務，則原告應不至於在系爭支
      票7紙到期日後17年始為本件訴訟上之請求。此外，原告
      並未提出其他證據足資證明被告尚積欠其本件貨款3,141,
      795元，則原告之請求即屬無憑。　　　
六、綜上，原告依據買賣之債務不履行法律關係，請求被告給付
    貨款3,141,795元，及分別自附表所載利息起算日起至清償
    日止，按週年利率百分之5計算之利息，為無理由，應予駁
    回。又原告之訴既經駁回，其假執行之聲請亦失所附麗，應
    併予駁回。
七、訴訟費用負擔之依據：民事訴訟法第78條。
中　　華　　民　　國　　110 　年　　3 　 月　　12 　　日
                  民事第二庭    法  官  楊昱辰

以上正本係照原本作成。
如對本判決上訴，須於判決送達後廿日內向本院提出上訴狀。如
委任律師提起上訴者，應一併繳納上訴審裁判費。
中　　華　　民　　國　　110 　年　　3 　　月　　12  　日
                                書記官　陳玉珮


附表：　　　　　　　　　　　　　　　　　　　　　　　　　　　　　　　　　　　      編號 發　　　　票　　　　日 　　金額（新臺幣）  支　　票　　號　　碼 　利　息　起　算　日 001 93年1月31日 700,000元 ＡＱ○○○○○○○ 93年1月31日 002 93年1月31日 300,000元 ＡＱ○○○○○○○ 93年1月31日 003 93年2月10日 400,000元 ＡＱ○○○○○○○ 93年2月10日 004 93年2月18日 284,900元 ＡＱ○○○○○○○ 93年2月18日 005 93年1月15日 606,895元 ＡＱ○○○○○○○ 93年1月15日 006 93年1月6日 400,000元 ＡＱ○○○○○○○ 93年1月6日 007 93年2月10日 450,000元 ＡＱ○○○○○○○ 93年2月10日